【裁判字號】    95,易,779
【裁判日期】    950922
【裁判案由】    竊盜
【裁判全文】
臺灣板橋地方法院刑事判決              95年度易字第779 號
公  訴  人  臺灣板橋地方法院檢察署檢察官
被      告  甲○○
上列被告因竊盜案件，經檢察官提起公訴（95年度偵字第7930號
）及移送併辦（臺灣高雄地方法院檢察署95年度偵字第14117 號
），被告於準備程序對被訴事實為認罪之陳述，本院合議庭裁定
由受命法官改依簡式審判程序獨任審理，判決如下：
    主      文
甲○○毀越門扇竊盜，累犯，處有期徒刑捌月。
    事      實
一、甲○○前曾於民國82年間因違反肅清煙毒條例、槍砲彈藥刀
    械管制條例等案件，經臺灣高雄地方院分別判處有期徒刑三
    年二月、五月，合併定執行刑三年六月確定，嗣於90年8 月
    7 日縮刑期滿執行完畢。詎仍不知悔改，竟意圖為自己不法
    之所有，於94年12月14日下午1 時30分許，持不詳器具，毀
    壞乙○○位於台北縣蘆洲市○○路130 號4 樓住處之大門門
    鎖，而破壞該大門後，踰越侵入住宅竊取乙○○所有及管領
    之財物（詳如附表所示），得手後隨即逃逸，嗣為警循線查
    獲。
二、案經乙○○訴由台北縣政府警察局蘆洲分局報告台灣板橋地
    方法院檢察署檢察官偵查起訴及臺灣高雄地方法院檢察署檢
    察官移送併辦。
    理      由
一、本案被告甲○○所犯係死刑、無期徒刑、最輕本刑為3 年以
    上有期徒刑以外之罪，且非高等法院管轄之第一審案件，其
    於準備程序中就被訴事實為有罪之陳述，經本院告知簡式審
    判程序之旨，並聽取公訴人、被告之意見後，經合議庭裁定
    由受命法官獨任進行簡式審判程序，合先敘明。
二、上揭事實，業據被告於本院審理時坦承不諱，核與告訴人乙
    ○○於警詢時指述之情節相符，並有指紋卡及內政部警政署
    刑事警察局（指紋）鑑驗書、陳報單等件在卷足憑，足認被
    告自白核與事實相符，堪予採信。又被告自承偷竊係因為沒
    有工作，顯見其有為自己不法所有之意圖甚明。本案事證明
    確，被告犯行，洵堪認定。
三、新舊法之比較適用：
（一）按於95年7 月1 日修正施行之刑法第2 條規定，乃係關於
      新舊法比較適用之準據法，其本身無關行為可罰性要件之
      變更，故於95年7 月1 日上開法律修正施行後，如有涉及
      比較新舊法之問題，即應逕依修正後刑法第2 條第1 項規
      定，為「從舊從輕」之比較。再法律變更之比較適用，比
      較時應就罪刑有關之共犯、未遂犯、想像競合犯、牽連犯
      、連續犯、結合犯、以及累犯加重、自首減輕暨其他法定
      加減（如身分加減）與加減例等一切情形，綜其全部罪刑
      之結果而為比較；且就比較之結果，須為整體之適用，不
      能割裂分別適用各該有利於行為人之法律，此即法律變更
      之比較適用所應遵守之「罪刑綜合比較原則」及「擇用整
      體性原則」（參見最高法院24年上字第4634號判例、27年
      上字第2615號判例、及最高法院95年度第8 次刑事庭會議
      決議意旨）。
（二）修正前刑法第47條原規定：「受有期徒刑之執行完畢，或
      受無期徒刑或有期徒刑一部之執行而赦免後，五年以內再
      犯有期徒刑以上之罪者，為累犯，加重本刑至二分之一」
      ；修正後刑法第47條第1 項則規定：「受徒刑之執行完畢
      ，或一部之執行而赦免後，五年以內故意再犯有期徒刑以
      上之罪者，為累犯，加重本刑至二分之一」。惟本案被告
      無論適用修正前後之法律，均構成累犯，為免割裂適用法
      律，應適用行為時之法律論處。
四、核被告所為，係犯刑法第321 條第1 項第2 款之加重竊盜罪
    。被告毀越門扇而入室行竊，其越入行為即屬侵入住宅，已
    結合於所犯加重竊盜之罪質中，不另論罪（最高法院27年上
    字第1887號判例意旨參照）。又被告前曾於82年間因違反肅
    清煙毒條例、槍砲彈藥刀械管制條例等案件，經臺灣高雄地
    方院分別判處有期徒刑三年二月、五月，合併定執行刑三年
    六月確定，嗣於90年8 月7日 縮刑期滿執行完畢，有台灣高
    等法院被告前案紀錄表及臺灣板橋地方法院檢察署刑案資料
    查註紀錄表各一份附卷可稽，被告前受有期徒刑之執行完畢
    後，五年以內再犯本件有期徒刑以上之罪，為累犯，應依修
    正前刑法第47條規定加重其刑。
五、爰審酌被告之素行不佳、犯罪之動機與目的均僅為貪圖一己
    之私利，以毀越門扇侵入住宅為竊盜之手段、所竊得財物之
    價值甚鉅，惟犯罪後坦承犯行，態度尚屬良好等一切情狀，
    量處如主文所示之刑，以示懲儆。
六、至臺灣高雄地方法院檢察署95年度偵字第14117 號併案移送
    意旨認被告另自95年3 月21日起至95年5 月12日止，在高雄
    地區涉犯刑法第321 條第1 項第1 款、第3 款之加重竊盜罪
    嫌。惟被告前已因於95年2 月3 日在高雄縣路竹鄉犯竊盜罪
    ，經臺灣高雄地方法院於95年3 月8 日以95年度簡字第1365
    號判處有期徒刑四月確定，是併案部分與本案時間、地點、
    犯罪手法均相異，難認為有連續犯之裁判上一罪關係，本院
    無從加以審究，應由檢察官再行依法處理，附此敘明。
據上論斷，應依刑事訴訟法第273 條之1 第1 項、第299 條第1
項前段，刑法第2 條第1 項前段、第321 條第1 項第2 款，修正
前刑法第47條，判決如主文。
本案經檢察官彭聖斐到庭執行職務。
中    華    民    國    95    年    9     月    22    日
                  刑事第六庭  法  官  林鈺琅
以上正本證明與原本無異。
如不服本判決，應於判決送達後10日內向本院提出上訴狀 (應附
繕本)， 上訴於臺灣高等法院。
                              書記官  林蔚然
中    華    民    國    95    年    9     月    22    日
附錄本案論罪科刑法條全文：
刑法第321 條：
  犯竊盜罪而有左列情形之一者，處六月以上五年以下有期徒刑
  ：
  一  於夜間侵入住宅或有人居住之建築物、船艦，或隱匿其內
      而犯之者。
  二  毀越門扇、牆垣或其他安全設備而犯之者。
  三  攜帶兇器而犯之者。
  四  結夥三人以上而犯之者。
  五  乘火災、水災或其他災害之際而犯之者。
  六  在車站或埠頭而犯之者。
  前項之未遂犯罰之。
附表：
┌──┬────────────────────────┐
│編號│ 乙 ○ ○ 所 有 或 管 領 之 失 竊 財 物         │
├──┼────────────────────────┤
│ 一 │白水晶手環一條、玉觀音佛像鑲白Ｋ金一尊、圓形天珠│
│    │一條、山豬牙鑲黃金一條、象牙圓形項鍊一條、黃金耳│
│    │環葉子型一對、玉戒子一個、長形天珠項鍊三條、珍珠│
│    │鑲藍寶石項鍊一條、珍珠鑲義大利Ｋ金一條、土地公像│
│    │玉鑲白Ｋ金一條、玉圓形項鍊一條、T100行動電話一具│
│    │、綠色玉刻鳥形一塊鑲金子、義大利Ｋ金耳環一對、玉│
│    │男戒指鑲18黃Ｋ金一只、珍珠項鍊一條、男士手錶一只│
└──┴────────────────────────┘


司法院資訊處製作；財團法人民間司法改革基金會備份。
